

# Ben Martens

+32(0) 471 13 33 97

martens.ben85@Gmail.com

## Werkervaring

### Stage

Feb 2022 - Mrt 2022

#### **Axxit**

Ik heb mijn stage in het consultancy bedrijf Axxit gedaan. Dit was voor mij een fantastische ervaring waar ik heel veel heb mogen en kunnen bijleren. Hier heb ik mogen werken aan een inhouse project. Hiervoor hebben we asp.net als backend gebruikt en React TypeScript als frontend.

# Avondschool ICT Programmeren •

Heden - Toekomst

#### **Thomas More**

Ik volg momenteel de avondopleiding ICT programmeren. Dit is ondertussen uitgegroeid tot mijn passie! Ik ben hier dagelijks mee bezig. Van taken tot mijzelf bijscholen in deze wereld. Ik werk zeer gepassioneerd voor deze opleiding. Zeker de programmeertalen C# , Angular en React spreken mij aan.

#### Beroepsmilitair

Dec 2009 - Heden

#### Defensie, Luchtmachtbasis Kleine Brogel

Hier sta ik in voor de bewaking van de luchtmachtbasis. Dankzij deze job heb ik geleerd om goed te presteren onder druk en in teamverband.

#### Lassen-Constructie

Jan 2003 - Aug 2009

#### Daf Trucks Westerlo - Bosal

Hier werkte ik als lasser bij de constructie van de cabine van een vrachtwagen. Ik heb hier op meerdere plaatsen opleiding gekregen, waardoor ik op verschillende plaatsen inzetbaar was.

# Opleidingen

### Thomas More, Campus Geel

### Graduaat ICT Programmeren

Sep 2019 - Heden

Ik begin in juni 2021 aan mijn laatste jaar van de graduaat opleiding programmeren. Deze opleiding duurt 3 jaar. Mijn bedoeling is om na deze opleiding nog verder te specialiseren. Indien mogelijk, binnen een bedrijf.

#### BSO

Lassen-Constructie

Sep 1997 – Jun 2003

#### Sint Jozef Geel

Ik heb mijn opleiding Lassen-Constructie afgewerkt op 6 jaar. Na enkele jaren werkervaring kwam ik tot het besef dat lassen niet mijn passie is.

### Over mij

Ik ben getrouwd en heb 2 kindjes. Ik volg de avondopleiding ICT programmeren samen met mijn vrouw. Wij zijn beide gepassioneerd geraakt voor heel het ICT gebeuren dankzij deze opleiding!

Momenteel ben ik tewerk gesteld bij Defensie. Dit is voor mij een job met veel werkzekerheid maar weinig voldoening. Hier heb ik mijn persoonlijke vaardigheden goed kunnen bijschaven.

Met mijn opleiding zou ik graag de stap zetten naar de ICT wereld. Een job vinden waar ik met C#, Angular en/of React kan werken om hopelijk zo een expert te worden in deze programmeertalen.

## Vaardigheden Persoonlijke Vaardigheden C# / MVVM Sociaal Samenwerken HTML / CSS / Jquery Leergierig ASP.net / MVC Angular / TS Inzet React / JS SQL Referenties Interesses Maarten Van Lint / Docent Thomas More/Campus Geel Gamen maarten.vanlint@thomasmore.be Zaakvoerder Jeroen Moonen / Axxit / Geel eten jeroen.moonen@axxit.be

### Contact

Martens.ben85@Gmail.com

+32(0) 471 13 33 97

Ben Martens 27/02/1985 Gehuwd

Belg

Pastoor Dergentstraat, 4 2440 Geel Provincie Antwerpen